臺灣臺北地方法院民事裁定　　　　　　93年度聲更四字第12號
聲　請　人　辛○○
　　　　　　　　　　　二十二
相　對　人　乙○○
　　　　　　丁○○
　　　　　　戊○○
　　　　　　甲○○○
　　　　　　丙○○
　　　　　　己○
　　　　　　庚○○○
上列當事人間請求返還土地事件，聲請人聲請確定訴訟費用額，
經臺灣高等法院九十三年度抗字第二三五五號第四次發回更審，
本院裁定如下：
    主  文
相對人乙○○應負擔之訴訟費用額及本件程費用確定為新台幣貳
拾萬肆仟陸佰柒拾壹元，及自本裁定送達相對人之翌日起至清
償日止，按年息百分之五計算之利息。
相對人丁○○應負擔之訴訟費用額及本件程費用確定為新台幣貳
拾萬肆仟陸佰柒拾壹元，及自本裁定送達相對人之翌日起至清
償日止，按年息百分之五計算之利息。
相對人戊○○應負擔之訴訟費用額及本件程費用確定為新台幣壹
萬肆仟零壹拾伍元，及自本裁定送達相對人之翌日起至清償日止
，按年息百分之五計算之利息。
相對人甲○○○應負擔之訴訟費用額及本件程費用確定為新台幣
壹萬肆仟零壹拾伍元，及自本裁定送達相對人之翌日起至清償日
止，按年息百分之五計算之利息。
相對人丙○○應負擔之訴訟費用額及本件程費用確定為新台幣壹
萬肆仟柒佰壹拾元，及自本裁定送達相對人之翌日起至清償日止
，按年息百分之五計算之利息。
相對人己○應負擔之訴訟費用額及本件程費用確定為新台幣壹萬
肆仟柒佰壹拾元，及自本裁定送達相對人之翌日起至清償日止，
按年息百分之五計算之利息。
相對人庚○○○應負擔之訴訟費用額及本件程費用確定為新台幣
壹萬肆仟柒佰壹拾元，及自本裁定送達相對人之翌日起至清償日
止，按年息百分之五計算之利息。
相對人戊○○、丁○○、甲○○○應連帶負擔之訴訟費用額及本
件程費用確定為新台幣壹萬肆仟柒佰壹拾元，及自本裁定送達相
對人之翌日起至清償日止，按年息百分之五計算之利息。
    理  由
一、聲請人與相對人間請求返還土地事件，經本院八十金年度重
    訴字第六八五號、臺灣高等法院八十六年度重上字第六０號
    度上字第號、最高法院八十九年度台上字第七五號判決、臺
    灣高等法院八十九年度重上更(一)字第十六號及最高法院九十
    年度台上字第一八八號判決確定，其第一審訴訟費用應由相
    對人乙○○、丁○○負擔五十分之三十二，相對人戊○○、
    吳高美容、丙○○、己○、高張彩貴及高林月裡負擔五十分
    之六，餘由聲請人負擔（即五十分之十二）。又第二審、第
    三審有關相對人間各自應分擔訴訟費用部分係相對人之問題
    ，本院在此毋庸審酌，附此敘明。
二、按繼承人自繼承開始時，除本法另有規定外，承受被繼承人
    財產上之一切權利義務；但權利義務專屬於被繼承人本身者
    ，不在此限，民法第一千一百四十八條定有明文。次按繼承
    人對於被繼承人之債務，負擔連帶責任，同法第一千一百五
    十三條第一項亦有明文。經查，案外人高林月裡已於八十六
    年七月十七日死亡，並由其繼承人即相對人丁○○、戊○○
    、甲○○○聲明承受訴訟，則高林月裡於第一審應負擔訴訟
    費用額部分應由繼承人即相對人丁○○、戊○○、甲○○○
    連帶負擔。經本院調卷審查後，相對人乙○○、丁○○、戊○○、丙○○、己○、庚○○○及甲○○○應賠償聲請人之
    訴訟費用，依後附計算書確定為如主文所示金額。本件雖於
    九十年六月十八日聲請，然民事訴訟法第九十二年二月七日
    修正增加民事訴訟法九十一條第三項規定，依程序從新原則
    ，本件按上開規定加給自裁定送達翌日起至清償日止按法定
    利率即年息百分之五計算之利息。
中　　華　　民　　國　　94　　年　　4 　　月　　6 　　日
                  民事第三庭    法　官　李維心
計  算  書
項      目        金  額（新台幣）      　　備    註
第一審裁判費　　　六十四萬三千五百六十元
第一審送達郵費    二千三百六十一元
第一審旅費　　　　八百元
第一審鑑定費　　　八萬四千七百六十元
本件程序費用　　　四千零三十七元
合　　　　計      七十三萬五千五百十八元
計算式暨說明
一、相對人乙○○、丁○○應負擔五十分之三十二部分，計
    470,732元（735,518×32/50=470,731.52，四捨五入）。
二、相對人戊○○、丙○○、己○、庚○○○、甲○○○、高林
    月裡應共同負擔五十分之六部分，計88,262元（735,518×
    6/50= 88,262.16，四捨五入）。
三、承二，其中應由高林月裡負擔之五十分之一部分（即14,710
    元，詳後述），則由相對人丁○○、戊○○、甲○○○連帶
    負擔。
四、剩餘五十分之十二部分，計176,524元，係由聲請人負擔。
    （735,518×12/50=176,524.32，四捨五入）
五、本件確定訴訟費用額前經本院九十年度聲字第一六七六號裁
    定，相對人乙○○、丁○○、戊○○、甲○○○不服提起抗
    告，經臺灣高等法院以九十一年度抗字第一０一號裁定廢棄
    發回，再經本院於九十一年七月十二日以九十一年度聲更一
    字第二號另為裁定，嗣本院於九十一年十一月十一日另為更
    正裁定。惟經相對人乙○○、丁○○、戊○○、甲○○○分
    別提起抗告，先後經臺灣高等法院以九十一年度抗字第三二
    八九號、九十一年度抗字第四八九七號廢棄原裁定發回。本
    院於九十二年十一月二十六日另以九十一年度聲更二字第一
    號另為裁定，又經相對人乙○○、丁○○、戊○○、甲○○○提起告，經臺灣高等法院九十三年一月三十日以九十三年
    度抗字第八０號裁定廢棄發回，經本院於九十三年五月三十
    一日以九十三年度聲更三字第五號另為裁定，仍因相對人乙○○、丁○○、戊○○、甲○○○提起抗告，經臺灣高等法
    院於九十三年九月二十九日以九十三年度抗字第二三五五號
    裁定廢棄發回。是故有關本件程序費用，詳述如下：
（一）本院九十年度聲字第一六七六號：送達郵費六百十九元（
      見該卷郵票收付計算書）。
（二）臺灣高等法院九十一年度抗字第一０一號：抗告費45元、
      送達郵費204元（見該卷繳費收據與郵票收付計算書，由
      相對人乙○○等交付郵費，其中郵票34元墊付前審郵票支
      出，165元支付該審送達郵費，法院墊付5元）。
（三）本院九十一年度聲更一字第二號：送達郵費365元（見該
      卷繳費收據與郵票收付計算書）。
（四）臺灣高等法院九十一年度抗字第三二八九號：抗告費45元
　　　元，送達郵費204元（見該繳費收據及郵票收付計算書，
      由相對人乙○○等交付郵費，其中郵票39元由原審先行送
      達抗告狀繕本，餘165元支付該審郵費，法院墊付30元）
      。
（五）臺灣高等法院九十一年度抗字第四八九七號：抗告費45元
　　　元，送達郵費238元（見該卷繳費收據及郵費收付計算書
  　　，由相對人乙○○等先後交付郵費170元、68元）。
（六）本院九十一年度聲更二字第一號：送達郵費272元（聲請
      人交付郵票510元，退郵238元）。
（七）臺灣高等法院九十三年度抗字第八十號：抗告費1,000元
      （見該卷繳費收據）。
（七）本院九十三年度聲更三字第五號：毋庸繳納
（八）臺灣高等法院九十三年度抗字第二三五五號：抗告費
      1,000元。
（九）以上（一）至（八）合計4,037元。
（十）其中（二）、（四）、（五）、（七）及（八）之費用合
      計2,781元，係由相對人乙○○、戊○○、丁○○、甲○○○等四人繳納，應認該四人各支出695元（2,781÷
      4=695.25，四捨五入），此部分應扣除。
六、綜上所述，相對人應負擔之訴訟費用及本件程序費用如下：
（一）相對人乙○○應負擔234,671元。（470,732/2-695=
      234,671元，乙○○部分在此扣除695元）。
（二）相對人丁○○應負擔234,671元。（470,732/2-695=
      234,671元，丁○○部分在此扣除695元）。
（三）相對人戊○○負擔14,015元（88,262/6-695=14,015.33元
      ，四捨五入，戊○○部分在此扣除695元）。
（四）相對人甲○○○負擔14,015元（88,262/6-695=14,015.33
      元，四捨五入，甲○○○部分在此扣除695元）。
（五）相對人丙○○負擔14,710元（88,262/6=14,710.33元，四
      捨五入）。
（六）相對人己○負擔14,710元（88,262/6=14,710.33元，四捨
      五入）。
（七）相對人庚○○○負擔14,710元（88,262/6=14,710.33元，
      四捨五入）。
（八）相對人丁○○、戊○○、甲○○○為高林月裡繼承人，應
      連帶負擔14,710元（88,262/6=14,710.33元）。
以上正本係照原本作成
如不服本裁定，應於送達後10日內向本院提出抗告狀，並繳納抗
告費新臺幣1,000元
中　　華　　民　　國　　94　　年　　4 　　月　　6 　　日
                    　　　　　　書記官　林梅珍
